【裁判字號】    98,台上,6257
【裁判日期】    981029
【裁判案由】    違反槍砲彈藥刀械管制條例等罪
【裁判全文】
最高法院刑事判決            九十八年度台上字第六二五七號
上  訴  人  甲○○
上列上訴人因違反槍砲彈藥刀械管制條例等罪案件，不服台灣高
等法院高雄分院中華民國九十六年六月十四日第二審判決（九十
六年度上訴字第五三九號，起訴案號：台灣屏東地方法院檢察署
九十五年度偵字第三四三三號），提起上訴，本院判決如下：
    主  文
上訴駁回。
    理  由
按刑事訴訟法第三百七十七條規定，上訴於第三審法院，非以判
決違背法令為理由，不得為之。是提起第三審上訴，應以原判決
違背法令為理由，係屬法定要件。如果上訴理由書狀並未依據卷
內訴訟資料，具體指摘原判決不適用何種法則或如何適用不當，
或所指摘原判決違法情事，顯與法律規定得為第三審上訴理由之
違法情形，不相適合時，均應認其上訴為違背法律上之程式，予
以駁回。本件原審經審理結果，認上訴人甲○○犯行明確，因而
維持第一審論處上訴人未經許可，持有可發射子彈具有殺傷力之
改造手槍罪刑，又論處其未經許可，出借可發射子彈具有殺傷力
之改造手槍罪刑之判決，駁回上訴人在第二審之上訴（恐嚇部分
業經原審判處罪刑確定）。已綜核全部卷證資料，詳加斟酌論斷
，敘明其所憑之證據及認定之理由。並就上訴人所辯：扣案手槍
非其所有，未曾將扣案槍枝交張三裕保管，且未將扣案手槍出借
給洪冠傑，槍枝係洪冠傑所有云云，認何以係諉卸刑責之飾詞，
要無足採，俱依卷存證據資料詳予指駁說明。另敘明證人洪冠傑
、張三裕、曾清福等三人於警詢時之陳述何以無證據能力；彼等
於檢察官偵訊時之證詞，如何具有證據能力，得為上訴人論罪依
據之理由。上訴意旨仍執前詞置辯，均係就原判決已調查說明之
事項，任意指摘，非適法之第三審上訴理由。另審理事實之法院
，其認定被告犯罪事實所憑之證據，並不以直接證據為限，間接
證據亦包括在內，凡綜合調查所得之各種直接及間接證據，本於
推理之作用得其心證，而為事實之判斷，若與事實無違，此項判
斷即與完全憑空推測迥異，自不容任意指為違法。原判決依憑上
訴人之供述，證人洪冠傑、張三裕、曾清福等三人之證詞，卷附
內政部警政署刑事警察局槍彈鑑定書，扣案改造手槍一支等證據
資料，本於推理之作用予以綜合判斷，查明確與事實相符，始資
為論罪基礎，非僅憑上開證人之陳述為認定其犯行之唯一證據。
並以上訴人自承與洪冠傑認識多年，交情不錯，沒有過節等情，
則洪冠傑應無誣陷上訴人之動機。其取捨論斷不違背經驗法則或
論理法則，自無違法可言。上訴意旨謂：上開證據均不足認定其
曾持有及出借可發射子彈具有殺傷力之改造手槍之犯行，且洪冠
傑係為圖得交保與減輕刑期，故意設詞誣陷，原判決僅憑其他共
同正犯之證述，為論罪之唯一證據，採證違法等語，顯與法律規
定得為第三審上訴理由之違法情形，不相適合。再證人之供述前
後不符時，究竟何者為可採，事實審法院仍得依證據法則，本於
自由心證予以斟酌，作合理之比較，定其取捨，非謂一有不符或
矛盾，即應認其全部均為不可採信。而同一證人前後供述證據彼
此不能相容，則採信同一證人之部分證言，乃法院取捨證據法理
上之當然結果，雖未於判決理由內說明捨棄他部分證言，而僅說
明採用某部分證言之理由，倘於判決本旨並無任何影響時，此判
決不備理由之單純訴訟程序瑕疵，依法自不得執為第三審上訴理
由。原判決已就證人洪冠傑、張三裕、曾清福等三人，前後所為
之供述，依證據法則，本於自由心證，詳敘其取捨認定之理由，
俱有卷存證據資料可資覆按，自不得任指判決違法。況上訴意旨
僅以附表方式引敘證人張三裕、曾清福於警詢、檢察官偵訊時及
第一審審理中之全部證述內容，並未具體指摘上開證述如何有利
於上訴人。而原判決既已依證據法則，作合理之比較，定其取捨
，故縱就部分有利上訴人之陳述，漏未於理由內說明捨棄不採之
理由，但於判決本旨既無影響，上訴意旨執此指摘，要非適法之
第三審上訴理由。又原判決既認定上訴人基於出借具有殺傷力改
造手槍之犯意，於民國九十五年五月十日晚上，將扣案手槍出借
予洪冠傑使用，而論處上訴人出借具有殺傷力改造手槍罪刑，因
該部分之出借行為與洪冠傑彼此間並無共同正犯關係，縱洪冠傑
有二度持有、一次寄藏扣案手槍之行為，嗣經法院依寄藏具有殺
傷力改造手槍罪論處罪刑確定，仍無解於上訴人所應負之出借具
有殺傷力改造手槍罪責。上訴意旨執此指摘，亦難認係合法之第
三審上訴理由。另原判決並非單採證人洪冠傑、張三裕於九十五
年七月四日檢察官偵查中未經具結部分之證述為論罪之唯一依據
，故縱認原判決將之採為論罪證據，而有微瑕，然依原判決所引
述上開證人於第一審審理時之證言，仍應為同一之認定，是此項
訴訟程序之瑕疵，顯然於判決無影響，依刑事訴訟法第三百八十
條規定，仍不得認係適法之第三審上訴理由。至其餘上訴意旨，
對原判決究竟如何違背法令，未依卷內訴訟資料為具體之表明，
徒憑己意，就屬原審採證認事職權之適法行使，及原判決已經調
查說明事項，任意指摘為違法，或重為單純事實上之爭辯，均不
足據以辨認原判決已具備違背法令之形式要件。綜上所述，應認
本件上訴違背法律上之程式，予以駁回。
據上論結，應依刑事訴訟法第三百九十五條前段，判決如主文。
中    華    民    國  九十八  年    十    月  二十九  日
                      最高法院刑事第四庭
                          審判長法官  張  淳  淙
                                法官  劉  介  民
                                法官  蔡  彩  貞
                                法官  魏  新  和
                                法官  吳  信  銘
      本件正本證明與原本無異
                                      書  記  官
中    華    民    國  九十八  年   十一   月    二    日
                                                     Ｒ


司法院資訊處製作；財團法人民間司法改革基金會備份。
